ru: Подходящий стиль плавания: Все стили; Кроль на спине; Брасс; Баттерфляй; Вольный стиль; Другое
fr: Style de nage adapté: Toutes les nages; Dos; Brasse; Papillon; Nage libre; Autre
pl: Odpowiedni styl pływacki: Wszystkie style; Styl grzbietowy; Styl klasyczny (żabka); Styl motylkowy (delfin); Styl dowolny (kraul); Inne
cs: Vhodné pro plavecké styly: Všechny plavecké způsoby; Znak; Prsa; Motýlek; Volný způsob; Jiné
ro-RO: Potrivit pentru stilul de înot: Toate stilurile; Spate; Bras; Fluture; Liber; Altele
it: Adatto allo stile di nuoto: Tutti gli stili; Dorso; Rana; Farfalla; Stile libero; Altro
nl: Geschikt voor zwemslag: Alle slagen; Rugslag; Schoolslag; Vlinderslag; Vrije slag; Overig
sv: Lämplig för simtag: Alla simsätt; Ryggsim; Bröstsim; Fjärilssim; Fristil; Övrigt
th: เหมาะสำหรับท่าว่ายน้ำ: ทุกท่าว่าย; ท่ากรรเชียง; ท่ากบ; ท่าผีเสื้อ; ท่าฟรีสไตล์; อื่นๆ
es: Adecuado para el estilo de natación: Todos los estilos; Espalda; Pecho; Mariposa; Estilo libre; Otro
pt-PT: Estilo de nado adequado: Todos os estilos; Costas; Bruços; Mariposa; Estilo livre; Outro
vi: Thích hợp cho các kiểu bơi: Mọi kiểu bơi; Bơi ngửa; Bơi ếch; Bơi bướm; Bơi sải; Khác
hr-HR: Pogodno za stil plivanja: Svi stilovi; Leđno; Prsno; Delfin; Slobodni stil; Ostalo
ko: 적합한 수영 영법: 모든 영법; 배영; 평영; 접영; 자유형; 기타
sl-SI: Primerno za plavalno tehniko: Vsi slogi; Hrbtno; Prsno; Delfin; Prosto (kravl); Drugo
hu: Úszóúszáshoz alkalmas: Minden úszásnem; Hátúszás; Mellúszás; Pillangóúszás; Gyorsúszás; Egyéb
da: Egnet til svømmetag: Alle svømmestilarter; Rygcrawl; Brystsvømning; Butterfly; Freestyle; Andet
nb: Egnet for svømmetak: Alle svømmearter; Ryggsvømming; Brystsvømming; Butterfly; Frisvømming; Annet
sk-SK: Vhodné pre plavecký štýl: Všetky štýly; Znak; Prsia; Motýlik; Voľný spôsob; Iné
en: Suitable for swim stroke: All strokes; Backstroke; Breaststroke; Butterfly; Freestyle; Other
pt-BR: Adequado para estilo de natação: Todos os nados; Nado costas; Nado peito; Nado borboleta; Nado livre; Outros
fi: Sopii uintiin: Kaikki uintityylit; Selkäuinti; Rintauinti; Perhosuinti; Vapaauinti; Muu
lt-LT: Tinkama plaukimo stiliui: Visi plaukimo stiliai; Plaukimas nugara; Plaukimas krūtine (brasas); Plaukimas peteliške; Laisvasis stilius; Kitas
de: Geeignet für Schwimmstile: Alle Lagen; Rückenschwimmen; Brustschwimmen; Schmetterling; Freistil; Sonstige
tr: Uygun yüzme stili: Tüm stiller; Sırtüstü; Kurbağalama; Kelebek; Serbest stil; Diğer
zh-CN: 适用的泳姿: 所有泳姿; 仰泳; 蛙泳; 蝶泳; 自由泳; 其他
zh-TW: 適用游泳姿勢: 所有泳姿; 仰式; 蛙式; 蝶式; 自由式; 其他
bg-BG: Подходящо за плувен стил: Всички стилове; Гръб; Бруст; Бътерфлай; Свободен стил; Друго
el: Κατάλληλο για κολύμπι: Όλα τα στιλ κολύμβησης; Ύπτιο; Πρόσθιο; Πεταλούδα; Ελεύθερο; Άλλο
ja: 対応泳法: 全泳法; 背泳ぎ; 平泳ぎ; バタフライ; 自由形; その他